【裁判字號】    98,聲,444
【裁判日期】    980424
【裁判案由】    變換提存物
【裁判全文】
臺灣桃園地方法院民事裁定               98年度聲字第444號
聲  請  人  慶豐商業銀行股份有限公司
法定代理人  己○○
代  理  人  戊○○
相  對  人  超鉅國際股份有限公司
法定代理人
即清算人    甲○○
                        51
            丙○○
兼法定代理
人即清算人  乙○○
            丁○○
上列當事人間就本院96年度存字第6340號提存事件，聲請人聲請
變換提存物，本院裁定如下：
    主  文
本院九十六年度存字第六三四○號提存事件，聲請人就其依本院
九十六年度聲字第四五三號民事裁定所提存之面額新臺幣肆拾萬
元之中央政府建設公債八十九年度甲類第五期債票（票號：Ａ八
九一○五），准聲請人以中央政府建設公債八十九年度甲類第五
期債券新臺幣拾萬元代之。
    理  由
一、按供擔保之提存物或保證書，除得由當事人約定變換外，法
    院得依供擔保人之聲請，以裁定許其變換。前開規定，於其
    他依法令供訴訟上之擔保者準用之。民事訴訟法第105 條第
    1 項、第106 條分別定有明文。
二、本件聲請意旨略以：聲請人因清償債務假扣押事件，前遵鈞
    院94年度裁全字第583 號民事裁定，曾提供臺北市政府八十
    六年度第二期建設公債面額新臺幣（下同）10萬元債票3 張
    （票號：GJ000000-000）為擔保，以本院94年度存字第578
    號提存事件提存後，對債務人之財產實施假扣押在案。嗣聲
    請變換提存物，經本院以96年度聲字第453 號裁定准以中央
    政府建設公債89年度甲類第5 期面額新臺幣33萬元債票代之
    ，聲請人遂提供面額40萬元之中央政府建設公債89年度甲類
    第5 期債票（票號：A89105）為擔保，並以本院96年度存字
    第6340號提存事件提存在案。茲因前開提存之公債息票已到
    期，為此依民事訴訟法第105 條第1 項規定，請求准予變換
    為面額33萬元之中央政府建設公債89年度甲類第5 期債券等
    語。
三、經查聲請人主張之前揭事實，業據聲請人提出與其所述相符
    之本院94年度裁全字第583 號民事裁定、96年度聲字第453
    號民事裁定暨確定證明書、96年度存字第6340號提存書為證
    ，且經本院依職權調閱上開卷宗查對無誤，而聲請人聲請變
    換之擔保物與原提供之擔保物價值亦屬相當，參照前開法條
    規定，聲請人之聲請為有理由，應予准許。
四、依民事訴訟法第106 條前段、第105 條第1 項，裁定如主文
    。
中    華    民    國    98    年    4     月    24    日
                  民事第三庭    法  官  陳心婷
以上正本證明與原本無異。
如對本裁定抗告須於裁定送達後10日內向本院提出抗告狀，並應
繳納抗告裁判費新台幣1,000 元。
                                書記官  林君燕
中    華    民    國    98    年    4     月    24    日


司法院資訊處製作；財團法人民間司法改革基金會備份。
